Андрей Богатырёв

Junior-Python-developer

Контакты

Почта: donoriono@gmail.com Телефон: +7 903 625 96 66 Github: https://github.com/Onoiro

Телеграм: @AndreeBo

Описание

Ищу возможность присоединиться к команде в качестве начинающего Python-разработчика, будь то в офисе, удаленно или в гибридной форме. Принятие решения о смене профессиональной сферы связано с поиском чегото, что действительно меня увлекает.

Мой опыт программирования начался еще в далеком 1986 году, когда впервые начал писать программы на языке **BASIC**, будучи еще школьником. Уже тогда ощущал удовлетворение, когда мои программы успешно работали. Несколько лет назад случайно начал изучать основы программирования на бесплатном курсе. В этот момент во мне сработал триггер, и я вспомнил о своем увлечении программированием. С тех пор активно развиваюсь в этой области. Однако, только к концу 2022 года, приступив к курсу Python-разработчика на платформе <u>Хекслет</u>, получил систематизированные и углубленные знания.

На данный момент реализовал следующие проекты:

Task Manager Веб-приложение для управления задачами, например, для сотрудников офиса. Полученные навыки и используемые технологии:

- Разработка с использованием Django
- Реализовал поддержку английского и русского языков, используя хранение текстов в i18n
- Аутентификация, авторизация пользователей и реализация CRUD осуществляется стандартными средствами Django
- Использую PostgreSQL, а также SQlite локально
- Проект на 97% покрыт тестами Unittest
- Деплой на render.com

Page-Analyzer Веб-сервис, который предоставляет минимальный SEO анализ веб-сайтов.

Полученные навыки и используемые технологии:

- Веб-разработка на Flask используя шаблонизатор Jinja2
- Работа с базой данных PostgreSQL используя библиотеку Psycopg
- Использование библиотеки python-dotenv для хранения переменных окружения
- Парсинг и извлечение данных из веб-ресурсов с Requests, BeautifulSoup и Re
- Развертывание проекта на render.com

Detection of Differences Консольная утилита сравнивает два JSON или YAML файла, и показывает разницу **Полученные навыки и используемые технологии:**

- Использование модуля **argparse**, упрощающего создание интерфейсов консольных утилит
- Написание тестов, используя pytest
- Применение рекурсивного обхода древовидной структуры данных
- Автоматическое тестирование и CI с GitHub Actions

Brain Games Набор консольных игр для развития мозговой активности и улучшения навыков устного счета Полученные навыки и используемые технологии:

- Построение архитектуры легко расширяемого приложения
- Работа с Poetry: настройка окружения, сборка, публикация и установка пакета
- Правильное оформление README, используя язык разметки Markdown
- Использование Makefile
- Видео-демонстрация работы консольного приложения с помощью asciinema
- Автоматическая проверка качества кода с CodeClimate
- Проверка кода на соответствие стандартам с линтером flake8

Oriono's Black Jack-- Игра в карты Black Jack с GUI интерфейсом Полученные навыки и используемые технологии:

- Освоил библиотеку Tkinter для создания GUI интерфейса
- Разработал интерфейс взаимодействия с пользователем: создание аккаунта, авторизация, запись результатов и сохранение лучших результатов в файлы
- Практика полноценного использования Git и GitHub в процессе разработки

Навыки

Мой технический стек:

Python, Git/GitHub, Django, Flask, SQL, HTML/CSS

Использую: Linux, VS Code, PyCharm, terminal

Что касается soft skills, то своими сильными сторонами считаю:

- Способность полностью погрузится в проект
- Достижение решения на интуитивном уровне
- Спокойно воспринимаю конструктивную критику
- Готов найти компромиссное решение

Опыт

Самозанятый, Предпринимательская деятельность Июль 2020 - по настоящее время

Программирование пультов авто-сигнализаций. За все время получал только положительные отзывы клиентов!

Соучредитель, «433hz.ru», Москва <u>www.433hz.ru</u> Апрель 2013 - Июнь 2020

Совместно с партнером был реализован проект интернет-магазина пультов для авто-сигнализаций, прошедший развитие от сайта до небольшой компании с офисом и несколькими сотрудниками.

Менеджер, «Мерс-секьюрити», Москва **www.mepc.ru** Март 1998 - Декабрь 2013

Оптовые продажи автосигнализаций. Переводил на русский язык и выпускал техническую документации с помощью Adobe PageMaker, делал рекламную продукцию с Adobe PhotoShop, работал в 1С, вел деловую переписку с зарубежными партнерами.

Профессиональный спортсмен, "Moskvich", "Red Devils", "Yaroslavl Bears", "SKV", "RusStar" Март 1990 - Февраль 1998

Профессиональный спорт - бейсбол. Член сборной России. Мастер спорта международного класса.

Образование

Закончил курс по профессии **Python-разработчик** на **Hexlet** где обучился разработке бэкенда сайтов и вебприложений.

Закончил различные онлайн-курсы на платформах GeekBrains, Netology, Sololearn - сертификаты имеются.

Само-обучался основам **Python** по книге **Изучаем PYTHON** Эрика Матиза. Знаком с алгоритмами по книге **Грокаем алгоритмы** от Адитья Бхаргава. Имею представление о том, как работают компьютеры на аппаратном и програмном уровне, благодаря книге **Код.Тайный язык информатики** Чарльза Петцольда.

Высшее образование, МОГИФК (Московский областной государственный институт физической культуры), Факультет: Игровые виды спорта, Специальность: Специалист по физической культуре Сентябрь 1990 - Июнь 1996

МГТУ им. Баумана, 1990 — не закончил 1-й курс, в связи с невозможностью совмещать спорт и учебу Сентябрь 1989 - Март 1990

Иностранный язык

Intermediate. Владею английским на уровне понимания специализированной технической литературы и применения в профессиональной деятельности